【裁判字號】    98,台上,4733
【裁判日期】    980820
【裁判案由】    業務過失致人於死
【裁判全文】
最高法院刑事判決            九十八年度台上字第四七三三號
上  訴  人  甲○○
上列上訴人因業務過失致人於死案件，不服台灣高等法院台中分
院中華民國九十八年四月二十九日第二審判決（九十七年度交上
訴字第三００九號，起訴案號：台灣台中地方法院檢察署九十七
年度偵字第六二五六號），提起上訴，本院判決如下：
    主  文
上訴駁回。
    理  由
按刑事訴訟法第三百七十七條規定，上訴於第三審法院，非以判
決違背法令為理由，不得為之。是提起第三審上訴，應以原判決
違背法令為理由，係屬法定要件。如果上訴理由書狀並未依據卷
內訴訟資料，具體指摘原判決不適用何種法則或如何適用不當，
或所指摘原判決違法情事，顯與法律規定得為第三審上訴理由之
違法情形，不相適合時，均應認其上訴為違背法律上之程式，予
以駁回。本件原判決維持第一審判決論處上訴人甲○○刑法第二
百七十六條第二項業務過失致人於死罪刑，駁回其在第二審之上
訴，已詳敘認定犯罪事實之依據及憑以認定之理由，並依證人即
處理現場之警員梁瑞峰、王書勛於偵審中之證述，說明警方根據
現場僅有駕駛挖土機之上訴人與駕駛砂石車之被害人，以及挖土
機鐵斗上有血跡、砂石車遭移動、現場血跡被湮滅等事證，於上
訴人坦承犯行之前，即已合理懷疑上訴人肇事，上訴人自不符自
首之要件。從形式上觀察，原判決並無違背法令之情形。上訴意
旨所謂警員僅係「單純主觀懷疑」，上訴人應屬自首云云，顯與
卷內資料不符。再按量刑之輕重，係屬事實審法院得依職權裁量
之事項，苟以行為人之責任為基礎，且已斟酌刑法第五十七條各
款所列情狀而為刑之量定，復未逾越法定刑度，即不容任意指為
違法。原判決敘明審酌上訴人犯罪之動機、目的、手段、過失程
度非輕，素行尚佳，無前科，犯罪後坦承犯行，態度良好，惟迄
未與被害人家屬達成民事和解等一切情狀，維持第一審所處有期
徒刑十月，既未逾越法定刑度（最重本刑為有期徒刑五年），又
非濫用其權限，不容任意指摘。上訴意旨徒憑己見，所謂原判決
有適用法則不當、調查未盡、理由不備之違法云云，顯不足據以
辨認原判決已具備違背法令之形式要件。本件上訴違背法律上之
程式，應予駁回。又本院既從程序上駁回上訴，上訴人提出刑事
陳報狀及台灣台中地方法院九十六年度訴字第三一三一號民事判
決影本各一份，均無從審酌，附此敘明。
據上論結，應依刑事訴訟法第三百九十五條前段，判決如主文。
中    華    民    國  九十八  年    八    月   二十   日
                      最高法院刑事第十庭
                          審判長法官  花  滿  堂
                                法官  黃  正  興
                                法官  陳  東  誥
                                法官  林  錦  芳
                                法官  洪  昌  宏
      本件正本證明與原本無異
                                      書  記  官
中    華    民    國  九十八  年    八    月  二十四  日
                                                      V


司法院資訊處製作；財團法人民間司法改革基金會備份。
